【裁判字號】    99,訴,57
【裁判日期】    990226
【裁判案由】    遷讓停車位等
【裁判全文】
臺灣臺北地方法院民事判決                99年度訴字第57號
原      告  甲○○
被      告  丙○○
訴訟代理人  周德燻律師
複代理人    乙○○
上列當事人間請求遷讓停車位等事件，本院於九十九年二月二日
言詞辯論終結，判決如下：
    主  文
原告之訴駁回。
訴訟費用由原告負擔。
    事實及理由
一、原告起訴主張：原告與訴外人許秋絨於民國98年5月19日因
    本院95年度執字第64392號拍賣抵押物強制執行事件（下稱
    系爭強制執行事件），以新台幣（下同）10,160,000元拍得
    被告所有坐落臺北縣新店市○○段第1071、1071-1、1071-2
    、1073、1074地號土地及其上第2933、2940（共同使用部分
    ）建號建物之所有權，門牌號碼為臺北縣新店市○○路192
    之1號14樓（下稱系爭房地），其中原告之持分為99/100，
    拍賣公告載有停車位為地下二樓編號8（機械式）停車位（
    下稱系爭停車位），本院於98年7月7日發給不動產權利移轉
    證書，並經地政機關換發所有權狀。其中系爭停車位部分，
    除被告於96年12月21日之強制執行程序之調查筆錄中自承系
    爭停車位無出租行為，由被告使用之事實，並於97年3月5日
    之現場勘查中，經被告親自導引至現場指認系爭停車位，再
    經管委會管理員確認，且訴外人國泰世華銀行於聲請就系爭
    房地為拍賣時，係主張系爭停車位合併拍賣，為拍賣標的物
    之範圍。是系爭停車位之所有權已隨同系爭房地經由原告拍
    定買受，因被告現仍無權占用，為此提起本件訴訟，並聲明
    ：(一)被告應將坐落臺北縣新店市○○路190號等建物共同使
    用部分之地下二樓編號8之停車位，遷讓交還原告。(二)被告
    並應連帶給付原告自民國98年7月7日起至遷讓交還系爭停車
    位之日止，按每月3,000元計算之損害金。
二、被告則抗辯以：依第2940號建物之建物登記謄本所載，其主
    要用途僅載為共有部分，屬俗稱之「大公」，所含之標的物
    有屋頂突出物、騎樓及其他在地下二樓以外之各樓層，是第
    2940建號並非系爭房地地下二樓停車位之建號，且以系爭房
    地設定抵押權與訴外人國泰世華銀行時，並未將系爭停車位
    一併設定抵押權予訴外人國泰世華銀行，系爭強制執行案件
    中之權利移轉證書、所有權狀、拍賣公告等，均無系爭停車
    位之建號，是系爭強制執行案件之拍賣標的，並不包含系爭
    停車位。再者，系爭房地之大樓建築完成於83年間，依當時
    法令，地下停車位可有單獨產權，系爭房地地下二樓被告兄
    弟姊妹所分得之車位，建號應為同地段第2864建號，是原告
    之主張應無理由。並聲明：原告之訴駁回。
三、兩造不爭執之事項：
  (一)原告於98年7月7日取得臺北縣新店市○○段第1071、1071-1
    、1071-2、1073、1074地號持分之土地，及其上建物臺北縣
    新店市○○路192之1號14樓房屋（建號2933及建號2940之持
    分）之所有權，取得原因為系爭強制執行事件之拍定人。
  (二)系爭停車位現由被告占用中。
四、得心證之理由：
  (一)按「所有人對於無權占有或侵奪其所有物者，得請求返還之
    。對於妨害其所有權者，得請求除去之。有妨害其所有權之
    虞者，得請求防止之」，民法第767條第1項固定有明文；惟
    原告主張其因拍賣取得系爭停車位所有權乙節，為被告所否
    認，則原告自應就此有利於己之構成要件積極事實負舉證責
    任。次按「拍賣之不動產，買受人自領得執行法院所發給權
    利移轉證書之日起，取得該不動產所有權，債權人承受債務
    人之不動產者亦同」，強制執行法第98條第1項有明文規定
    。查原告就其主張為系爭停車位所有權人乙節，固提出本院
    不動產權利移轉證書（店補字卷第6-7頁）、建物所有權狀
    （店補字卷第8頁）、本院民事執行處通知（店補字卷第9-1
    1頁）、第2940建號建物登記第二類謄本（店補字卷第12-15
    頁）、執行筆錄（店補字卷第16-17 頁）等件為證，惟系爭
    停車位有獨立產權，建號為新店市○○段第2864號，並非同
    段第2940號建物共同使用部分之應有部分，業經本院函詢台
    北縣新店地政事務所明確，有該所99年1月15日北縣店地測
    字第0990000456號函在卷可稽（訴字卷第6-8頁），而前揭
    本院不動產權利移轉證書並未記載原告取得同上段第2864號
    建物之所有權，揆諸上開法條，自難謂原告已取得系爭停車
    位所有權，縱本院民事執行處拍賣公告上有「停車位為地下
    二層編號8號（機械式），係共同使用部分之應有部分，拍
    定後不點交」之記載，亦不影響原告尚未取得系爭停車位所
    有權之事實。是原告主張其為系爭停車位之所有權人云云，
    自非可採。從而，原告基於所有權能，請求被告遷讓交還系
    爭停車位，並給付自98年7月7日起至遷讓交還系爭停車位之
    日止，按月3千元之損害金，為無理由，應予駁回。
  (二)至兩造其餘之攻擊防禦方法及證據資料，經本院斟酌後，認
    為均不足以影響本判決之結果，自無一一詳予論述之必要，
    附此敘明。
五、訴訟費用之負擔：民事訴訟法第78條。
中    華    民    國    99    年    2     月    26    日
                  民事第二庭    法  官  歐陽漢菁
以上正本係照原本作成
如對本判決上訴，須於判決送達後20日內向本院提出上訴狀
中    華    民    國    99    年    2     月    26    日
                                書記官  吳貞瑩

司法院資訊處製作；財團法人民間司法改革基金會備份。
